MAKSYMILIAN PIERCHAŁA

Polna 89, 44-178 Przyszowice, 794011222

pierchala.maks@gmail.com

Tam a web development passionate, looking for first professional experience in this area, preferably as a Junior Developer. I stand out as an out-box thinker and a creative person. I gladly increase my qualifications, as an 18-year-old self-taught developer, who cares about commissioned work.

EXPERIENCE

07.2019 - 09.2019

WAREHOUSEMAN, NAGEL POLAND

Keeping track of orders, completing and submitting them for send out, verifying the number and the quality of deliveries. Mainly working as a team.

04.2022 - 08.2022

WAREHOUSEMAN, DECATHLON

Picking up products to complete orders, addressing delivered packages and keeping track of the number of products. Mainly working as a team.

11.2022 - CURRENTLY

PIZZA DELIVERY MAN, NOCNY MAREK

Delivering orders to clients, working as a team, making pizza.

EDUCATION

2019 - CURRENTLY

CLASS WITH EXTENDED MATHS AND PHYSICS, IV LICEUM OGÓLNOKSZTAŁCĄCE W GLIWICACH

Double scholarship holder

SKILLS

- Java, Javascript, React
- Postman, Spring Boot, Postgresql
- SQL

- Git, GitHub
- Basic knowledge of Linux
- Ability to speak English at C1 level.

HOBBIES

Gym, swimming, maths and programming

GITHUB: https://github.com/MaxamatO

PORTFOLIO: https://maxamato.github.io/Portfolio

"Wyrażam zgodę na przetwarzanie moich danych osobowych przez Accenture sp. z o.o. z siedzibą w Warszawie (00-121), przy ul. Siennej 39, NIP 526-00-15-900 (Administrator danych), zgodnie z ustawą z dnia 10 maja 2018 r. o ochronie danych osobowych (t.j. Dz. U. z 2018 r., poz. 1000) oraz Rozporządzeniem Parlamentu Europejskiego i Rady (UE) 2016/679 z dnia 27 kwietnia 2016 r. w sprawie ochrony osób fizycznych w związku z przetwarzaniem danych osobowych i w sprawie swobodnego przepływu takich danych oraz uchylenia dyrektywy 95/46/WE, w celu niezbędnym do realizacji procesu postępowania rekrutacyjnego przez Accenture. Jednocześnie oświadczam, że przekazuje moje dane osobowe całkowicie dobrowolnie. Oświadczam ponadto, że zostałem/łam poinformowany/a o przysługującym mi prawie do cofnięcia zgody lub zgłoszenia sprzeciwu wobec przetwarzania danych, żądania do nich dostępu, sprostowania, usunięcia, ograniczenia przetwarzania oraz ich przeniesienia, w każdym czasie. Każdemu przysługuje prawo skargi do organu nadzorczego ds. ochrony danych. Wyrażam również zgodę na przetwarzanie moich danych osobowych w celu realizacji przyszłych postępowań rekrutacyjnych przez Accenture sp. z o.o. z siedzibą w Warszawie (00-121), przy ul. Siennej 39, NIP 526-00-15-900 (Administrator danych), zgodnie z ustawą z dnia 10 maja 2018 r. o ochronie danych osobowych (t.j. Dz. U. z 2018 r., poz. 1000) oraz Rozporządzeniem Parlamentu Europejskiego i Rady (UE) 2016/679 z dnia 27 kwietnia 2016 r. w sprawie ochrony osób fizycznych w związku z przetwarzaniem danych osobowych i w sprawie swobodnego przepływu takich danych oraz uchylenia dyrektywy 95/46/WE. Jednocześnie oświadczam, że przekazuje moje dane osobowe całkowicie dobrowolnie. Oświadczam ponadto, że zostałem/łam poinformowany/a o przysługującym mi prawie do cofnięcia zgody lub zgłoszenia sprzeciwu wobec przetwarzania danych, żądania do nich dostępu, sprostowania, usunięcia, ograniczenia przetwarzania oraz ich przeniesienia, w każdym czasie. Każdemu przysługuje prowo skargi do organu nadzorczego